【裁判字號】    99,交聲,151
【裁判日期】    990226
【裁判案由】    違反道路交通管理處罰條例聲明異議
【裁判全文】
臺灣士林地方法院交通事件裁定    99年度交聲字第151、152號
    原處分機關  臺北市交通事件裁決所
    異  議  人
    即受處分人  甲○○
上列受處分人因違反道路交通管理處罰條例案件，對於臺北市交
通事件裁決所中華民國98年12月30日、99年1 月7 日所為之處分
（原處分案號：北市裁罰字第裁22—AD0000000 號、北市裁申字
第裁22—CG0000000 號）聲明異議，本院裁定如下：
    主    文
異議均駁回。
    理    由
一、按汽車駕駛人，行車速度，超過規定之最高時速，或低於規
    定之最低時速，除有行車速度超過規定之最高時速60公里以
    上之外，處新臺幣（下同）1 千200 元以上2 千400 元以下
    罰鍰；又汽車駕駛人，有上開情形者，除依原條款處罰鍰外
    ，並記違規點數1 點，道路交通管理處罰條例第40條、第63
    條第1 項第1 款，分別定有明文。次按汽車駕駛人之行為經
    以科學儀器取得證據資料證明其行為違規，當場不能或不宜
    攔截製單舉發者，得逕行舉發；又該逕行舉發，應記明車輛
    牌照號碼、車型等可資辨明之資料，以汽車所有人為被通知
    人製單舉發；再本條例第7 條之2 之逕行舉發案件，逕行舉
    發汽車行車速度超過規定之最高速限，其違規地點相距6 公
    里以上、違規時間相隔六分鐘以上，或行駛經過1 個路口以
    上者，得連續舉發，道路交通管理處罰條例第7 條之2 第1
    項第7 款、第4 項、第85條之1 第2 項第1 款，亦定有明文
    。再按違反道路交通管理處罰條例第40條事件，汽車駕駛人
    行車速度，超過規定之最高時速未滿20公里、超過規定之最
    高時速20公里以上未滿40公里，期限內繳納罰鍰或到案聽候
    裁決者，分別處1 千600 元、1 千800 元罰鍰，亦為違反道
    路交通管理事件統一裁罰基準及處理細則第2 條第2 項之裁
    罰基準表所明定。
二、本件異議人即受處分人甲○○所有之車號7U－9818號自用小
    客車，於民國98年10月19日上午9 時52分27秒、9 時58分56
    秒，分別在臺北縣淡水鎮臺2 線0.1 公里處（往臺北市方向
    ）、臺北市○○路○ 段（往臺北市方向），各經臺北縣政府
    警察局交通大隊、臺北市政府警察局北投分局交通分隊員警
    依雷達測速儀器拍得之採證相片，各逕行舉發「限速50公里
    ，經測速時速69公里，超速19公里未滿20公里」、「限速50
    公里，經測時速75公里，超速20公里以上未滿40公里」，受
    處分人均於應到案日期前申訴，經原處分機關臺北市交通事
    件裁決所審查結果，仍認有前開違規行為，而分別依道路交
    通管理處罰條例第40條、第63條等規定，各裁處罰鍰1 千60
    0 元、1 千800 元，並各記違規點數1 點等情，有臺北縣政
    府警察局舉發違反道路交通管理事件通知單（北縣警交大字
    第CG0000000 號）、臺北市政府警察局舉發違反道路交通管
    理事件通知單（北市警交大字第AD0000000 號）、臺北市交
    通事件裁決所違反道路交通管理事件裁決書（北市裁申字第
    裁22—CG0000000 號、北市裁罰字第裁22—AD0000000 號）
    可稽。
三、受處分人異議意旨略以：本件第1 張、第2 張相片拍攝時間
    各為98年10月19日上午9 時52分27秒、9 時58分56秒（相差
    6 分29秒），又第1 張到第2 張相片拍攝地點之距離經實測
    為676 公尺，其中會經過兩個路口紅綠燈，紅燈停等秒數共
    為65秒（兩個路口紅綠燈為連動式，第1 個經過的紅綠燈停
    等所花費之秒數，恆比第2 個短），而第1 張、第2 張相片
    各顯示時速為69km/h、75km/h，如此推算：1 、假設全部都
    沒有等紅燈，以69km/h移動6 分29秒，已超過兩張相片所差
    之距離，2 、假設有停了全部的紅綠燈，全部紅燈停等時間
    65秒，以6 分29秒扣掉65秒，剩餘時間5 分24秒，也已超過
    兩被拍攝地點間之距離，故請查明警用測速照相設備度量衡
    是否準確，或是有無經過公正之第三方單位檢測核可，爰對
    原處分不服，聲明異議云云。
四、經查：
(一)、受處分人分別於前揭時間，駕駛上開車輛，行經最高時速均
    為每小時50公里之前述違規地點，因行車速度分別達每小時
    69公里、75公里，各超過規定最高時速每小時19公里、25公
    里，而分別遭臺北縣政府警察局交通大隊、臺北市政府警察
    局北投分局交通分隊員警依雷達測速儀自動感應測速拍得之
    採證相片逕行舉發等情，有採證相片2 紙附卷可稽，事證明
    確；
(二)、受處分人雖質疑本案雷達測速儀之準確性。惟查：１、本案
    兩處違規地點之採證儀器均為雷達測速儀，分別於98年1 月
    6 日、98年8 月20日通過經濟部標準檢驗局檢定合格，領有
    檢定合格證書，檢定有效期限分別至99年1 月31日、99年8
    月31日等情，有經濟部標準檢驗局雷達測速儀檢定合格證書
    共2 紙附卷可稽，而本案違規時間係於98年10月19日上午，
    均在各該儀器之檢定有效期限內，自足認以該儀器自動感應
    測速採證之結果，具有相當之可信性；２、至受處分人以其
    被舉發違規之車速（即每小時69公里、75公里），乘以通過
    兩處違規地點所花費之時間（即98年10月19日上午9 時52分
    27秒至9 時58分56秒間，花費6 分29秒；或再扣除其間通過
    兩個紅燈之停等時間65秒後，花費5 分24秒），而推算其車
    輛之移動距離，主張業已超過兩處違規地點間之實際距離（
    即676 公尺）云云，然查受處分人之車輛動態通過兩處違規
    地點，其間車速或有快慢，未必始終保持固定車速，如何能
    以一固定速度計算得出移動距離？受處分人所為推論尚屬無
    據，不足以之認定本案採證儀器有何不準確之情事。受處分
    人所辯，並無足採。
五、綜上，受處分人確有駕駛車輛，分別於前揭時間違反道路交
    通管理處罰條例第40條規定之超速情事，舉發機關各依法舉
    發、原處分機關各依法裁處受處分人1 千600 元、1 千800
    元，並各依同條例第63條規定記違規點數1 點，均無違誤。
    受處分人之聲明異議，為無理由，均應駁回。
六、據上論斷，依道路交通案件處理辦法第19條，裁定如主文。
中    華    民    國    99    年    2     月    26    日
                        交通法庭  法  官  孫  曉  青
以上正本證明與原本無異。
如不服本裁定應於送達後5日內向本院提出抗告狀。
                                  書記官  林  蔚  菁
中    華    民    國    99    年    2     月    26    日

司法院資訊處製作；財團法人民間司法改革基金會備份。
